臺灣苗栗地方法院交通事件裁定　　　 94年度交聲字第30號
　　原處分機關　交通部公路總局新竹區監理所苗栗監理站
　　異　議　人
　　即受處分人　甲○○
上列異議人即受處分人因違反道路交通管理處罰條例案件，對於
交通部公路總局新竹區監理所苗栗監理站中華民國94年2月16 日
所為之處分（原處分案號：竹監苗字第裁54-E00000000號）聲明
異議，本院裁定如下：
    主      文
原處分撤銷。
甲○○汽車駕駛人，行經有燈光號誌管制之交岔路口闖紅燈，處
罰鍰新台幣貳仟柒佰元，並記違規點數參點。
    理      由
一、按道路交通標誌標線號誌設置規則第206條規定：行車管制
    號誌各燈號顯示之意義如左：五、圓形紅燈（一）車輛面對
    圓形紅燈表示禁止通行，不得超越停止線或進入路口；又道
    路交通安全規則第102條第1項第11款規定：汽車行駛至交岔
    路口，其行進、轉彎，應依左列規定：一一、行至有號誌之
    交岔路口，遇紅燈應依車道連貫暫停，不得逕行插入車道間
    ，致交通擁塞，妨礙其他車輛通行。」及第94 條第3項規定
    ：「汽車行駛時，駕駛人應注意車前狀況及兩車併行之間隔
    ，並隨時採取必要之安全措施。」因此道路交通管理處罰條
    例第53條、第63條第1項第3款分別規定：汽車駕駛人，行經
    有燈光號誌管制之交岔路口闖紅燈者，處新臺幣（下同）1
    千8 百元以上5 千4 百元以下罰鍰。汽車駕駛人有左列各款
    所列條款之一者，除依原條款處罰鍰外，並予記點：三、有
    第43條、第53條或第54條情形之一者，各記違規點數3 點。
二、原處分意旨意旨略以：異議人即受處分人甲○○於民國93年
    11月14日中午12時45分許，駕駛車Q8-8049號自用小客車，
    行經新竹市台1線83公里，因「駕車行經有燈光號誌管制之
    交岔路口闖紅燈」之違規事實，經逕行舉發，乃依道路交通
    管理處罰條例第53條第1項（裁決書漏依照第63條第3項之規
    定違規並記違規點數3 點），裁處罰鍰2,700 元。
三、聲明意旨略以：異議人於上開時間，駕駛上開自用小客車，
    在新竹市台1線前，依照照片顯示，異議人已經踩煞車，且
    距離不足一公尺，車輛確實停止，並非如新竹市警察局函文
    所述以時速20公里闖紅燈。又右腳已經踩煞車，無法加油之
    情況，車輛逐漸停止，哪有辦法闖紅燈，更何況有心闖紅燈
    的人會以20公里低速行駛嗎？及照片已經顯示車輛位置及煞
    車燈亮，均可證並無闖紅燈，因此提出聲明異議，請求撤銷
    原裁決處分云云。
四、經查：
    (1)本件原處分機關即交通部公路總局新竹區監理所苗栗監理
      站以異議人於上開時間，駕駛上開自用小客車，行經新竹
      市台1線83公里時，因「駕車行經有燈光號誌管制之交岔
      路口闖紅燈」之違規事實，經新竹市警察局交通隊逕行舉
      發，而製發本件裁決書裁罰異議人，有新竹市警察局交通
      隊93年12月20日竹市警交字第E00000000號舉發違反道路
      交通管理事件通知單影印本乙紙及數位照片二張附卷可稽
      ，異議人亦承認有駕駛上開車輛越過紅燈燈號事實，復經
      新竹警察局查核無誤，亦有該分局於94年1月14日竹市警
      交字第0940002064號函影本及採證數位照片二張在卷供參
      ，堪認異議人有駕車越過紅燈為真實。按道路交通標誌標
      線號誌設置規則第206條規定：行車管制號誌各燈號顯示
      之意義如左：五、圓形紅燈（一）車輛面對圓形紅燈表示
      禁止通行，不得超越停止線或進入路口；又道路交通安全
      規則第102 條第1 項第11款：汽車行駛至交岔路口，其行
      進、轉彎，應依左列規定：一一、行至有號誌之交岔路口
      ，遇紅燈應依車道連貫暫停，不得逕行插入車道間，致交
      通擁塞，妨礙其他車輛通行。」及第94條第3 項規定：「
      汽車行駛時，駕駛人應注意車前狀況及兩車併行之間隔，
      並隨時採取必要之安全措施。」規定，異議人駕駛車輛應
      注意車前狀況，並隨時採取必要之安全措施，遇到紅燈就
      必須應依車道連貫暫停，況且依據採證照片，其中第1 張
      所示，異議人違規時間是在紅燈亮後4.5 秒超越停止線；
      第2 張照片顯示5.5 秒持續以時速20公里行駛，足以認定
      異議人在上開時間，駕車行經有燈光號誌管制之交岔路口
      闖紅燈之違規事實，至於異議人當時以多少時速遇到紅燈
      仍超過停止線，不影響其上開違規行為，無法作為免罰之
      依據，因此異議人駕駛汽車行經有燈光號誌管制之交岔路
      口闖紅燈違規之事實，事證明確，應依道路交通管理處罰
      條例第53條第第1 項、第63條第1 項第3 款規定裁罰，是
      原處分機關據以援引上開規定，對異議人裁處罰鍰2,700
      元（罰鍰部分依據裁決書所記載，已經於94年2 月16日繳
      納完畢），參照前開第63條第1 項第3 款之規定，應記違
      規點數3 點，然裁決書漏未記載，異議人聲明異議雖無理
      由，但原裁決處分既有上開可議之處，自應予撤銷，依道
      路交通管理處罰條例第53條第1 項、第63條第1 項第3 款
      ，違反道路交通管理事件統一裁罰基準表，自為裁定裁罰
      異議人如主文第2 項所示，以資適法。
五、據上論斷，應依道路交通管理處罰條例第87條第2 項，道路
    交通案件處理辦法第20條前段，裁定如主文。
中　　華　　民　　國　　94　　年　　4　　月　　18　　日
                  交通法庭法　官　張珈禎
以上正本證明與原本無異
如不服本裁定應於送達後5日內向本院提出抗告狀
                          書記官　廖溫崇
中　　華　　民　　國　　94　　年　　4　　月　　18　　日
